# 固定资产停工修理

提问人：zzyy11 时间：2023-05-27 08:59:38
请教陈版主及各位老师：
公司对已经提完折旧的生产设备进行大规模修理，但其使用目的不进行改变，在修理后仍然作为生产流程中的原来目的进行使用。
问题：这种情况下固定资产已经提完折旧，是否有必要将原有固定资产转出为在建工程，在修理好后进行转固？

回答人：chenyiwei
对于此次后续支出，如果能起到延长使用寿命、提高产量和质量、降低成本等增加经济利益流入潜力的效果的，则应资本化，在重新确定的剩余年限内计提折旧。此时对该项固定资产理论上是需要转入在建工程再重新转固的，但会计上实际意义不大。
如果只是一般性的修理，不符合资本化条件的，则无需将资产账面价值转入在建工程。